臺灣士林地方法院民事簡易判決
111年度湖簡字第1602號
原      告  廖佩琪  
被      告  葉鎮輔  
上列當事人間損害賠償事件，經本院刑事庭裁定（111年度審附
民字第186號）移送前來，本院於民國111年11月21日言詞辯論終
結，判決如下：
    主  文
被告應給付原告新臺幣19萬元，及自民國111年3月18日起至清償
日止，按週年利率5%計算之利息。
本判決得假執行。
    事實及理由
一、原告主張：被告於民國110年6月17日14時55分許以前某時許
    ，將其所有國泰世華商業銀行帳號000-000000000000號（下
    稱系爭銀行帳戶）之存摺、印鑑及提款卡，提供予真實姓名
    年籍不詳之詐定員，供其所屬詐騙集團做為提款、轉帳及匯
    款之用方式幫助該詐騙集團向他人詐取財物。嗣該詐騙集團
    為自己不法之所有，透過FACEBOOK刊登投資廣告「秘密」，
    提供點選自動將LINE稱「鄭姊」之人加為提供晨星娛樂城為
    投資網站，以LINE群組「成者為王」，以及暱稱為「小敏MI
    N」之名，向原告佯稱依指示投資可獲利，致原告陷於錯誤
    匯款新臺幣（下同）19萬元至系爭銀行帳戶，而受有19萬元
    損害，爰依侵權行為之法律關係提起本件訴訟等語。並聲明
    ：（一）被告應給付原告19萬元，及自起訴狀繕本送達翌日
    起至清償日止，按週年利率5%計算之利息。（二）願供擔保
    ，請准宣告假執行。
二、被告則以：本案帳戶係遭詐騙而提供，其亦為受害者，否認
    與詐騙集團成員間有對原告共同侵權行為等語，以資抗辯。
    並聲明：原告之訴駁回。
三、本院之判斷：
（一）按因故意或過失，不法侵害他人之權利者，負損害賠償責
      任。故意以背於善良風俗之方法，加損害於他人者亦同。
      數人共同不法侵害他人之權利者，連帶負損害賠償責任，
      造意人及幫助人，視為共同行為人。民法第184條第1項、
      第185條分別定有明文。而民法第185條第1項前段所謂之
      數人共同不法侵害他人之權利，係指數人所為之不法加害
      行為，具有客觀之共同關聯性（即所謂「行為關連共同」
      ），且均具備侵權行為之要件而言（最高法院66年台上字
      第2115號判例要旨參照）。是各行為人若皆有侵害被害人
      權利或利益之不法行為，並致生損害，又各行為人主觀上
      有故意或過失，且其加害行為與被害人所受損害間具有相
      當因果關係時，各行為人即應對被害者負擔連帶損害賠償
      責任，不以加害人間有犯意聯絡為必要。
（二）原告主張上開事實，被告則以前揭情詞否認。經查，被告
      因上行為，經本院刑事庭認定成立幫助犯洗錢防制罪第十
      四條第一項之洗錢罪，判處有期徒刑3月，併科罰金6萬元
      乙節，有卷附本院111年度審金簡字第35號刑事判決及刑
      事卷宗可佐。被告固辯稱其係遭詐騙而交付本案帳戶等語
      。然被告所辯，並未再提出證據佐證，是其否認，尚不能
      採信。而因被告交付系爭銀行帳戶之存摺、印鑑及提款卡
      之行為，係造成原告受有19萬元財產上損害之加害行為之
      一，與詐欺集團成員對原告所為之詐欺行為間，有客觀上
      之行為關聯共同存在，故被告與詐欺集團成員之行為對原
      告而言即構成共同侵權行為，被告自應與詐欺集團成員就
      原告所受19萬元損害負連帶損害賠償責任，不以其是否與
      詐欺集團間有犯意聯絡為必要。是原告依侵權行為之法律
      關係，請求被告給付19萬元部分，自屬有據。
四、從而，原告依侵權行為法律關係，請求被告給付19萬元及自
    起訴狀繕本送達翌日即111年3月18日起（見附民卷第7頁）
    至清償日止，按週年利率5%計算之利息部分，為有理由，應
    予准許。又本件係適用簡易程序，所為被告敗訴之部分，應
    依職權宣告假執行，原告此部分假執行之聲請，僅係促使法
    院職權發動，無庸另予准駁之表示。
五、本件損害賠償事件乃刑事附帶民事訴訟，由本院刑事庭移送
    前來，迄本院言詞辯論終結止，當事人並無裁判費或其他訴
    訟費用之支出，自無諭知訴訟費用負擔之必要，併此指明。
中　　華　　民　　國　　111 　年　　11　　月　　28　　日
                  內湖簡易庭  法  官  林銘宏
本件為正本係照原本作成。
如不服本判決，應於送達後20日內，向本院提出上訴狀並表明上
訴理由，如於本判決宣示後送達前提起上訴者，應於判決送達後
20日內補提上訴理由書（須附繕本）。
中　　華　　民　　國　　111 　年　　11　　月　　28　　日
                              書記官  許秋莉